【裁判字號】    96,訴緝,24
【裁判日期】    970304
【裁判案由】    違反毒品危害防制條例
【裁判全文】
臺灣屏東地方法院刑事判決              96年度訴緝字第24號
公  訴  人  臺灣屏東地方法院檢察署檢察官
被      告  丙○○
                    （
選任辯護人  劉家榮律師
上列被告因違反毒品危害防制條例案件，經檢察官提起公訴（94
年度核退偵字第13號），本院判決如下：
    主  文
丙○○連續販賣第二級毒品，處有期徒刑捌年。未扣案之販賣第
二級毒品所得新臺幣伍萬貳仟伍佰元沒收，如全部或一部不能沒
收時，以其財產抵償之，扣案如附表三所示之物沒收銷燬之，扣
案如附表四所示之物沒收；又連續轉讓第二級毒品，處有期徒刑
壹年貳月，減為有期徒刑柒月。扣案如附表五所示之物沒收銷燬
之；應執行有期徒刑捌年陸月。未扣案之販賣第二級毒品所得新
臺幣伍萬貳仟伍佰元沒收，如全部或一部不能沒收時，以其財產
抵償之，扣案如附表三、附表五所示之物沒收銷燬之，扣案如附
表四所示之物沒收。
    事  實
一、丙○○明知甲基安非他命為毒品危害防制條例規定列管之第
    二級毒品，依法不得販賣、轉讓，竟基於意圖營利而販賣第
    二級毒品之概括犯意，自民國88年間某日起，以每月2 次，
    每次新臺幣（下同）2,000 元、3,000 元至8,000 元不等之
    代價，向綽號「洪哥」之不詳姓名成年男子販入第二級毒品
    甲基安非他命後，連續在其不知情之胞弟阮智宏所經營，坐
    落屏東縣獅子鄉內獅村內獅巷之小吃店內，按附表一所示時
    間及內容，將甲基安非他命售予甲○○、己○○、戊○○、
    乙○○；又另基於轉讓第二級毒品之概括犯意，自92年底某
    日起，連續按附表二所示時、地及情節，轉讓第二級毒品甲
    基安非他命予丁○○、高良興。嗣為警於93年4 月10日上午
    6 時30分，在屏東縣枋山鄉○○村○○路○段124 號「國堡
    渡假遊樂區」小木屋第22號房內查獲，扣得其所有如附表三
    、四、五所示之物。
二、案經屏東縣警察局枋寮分局報告臺灣屏東地方法院檢察署檢
    察官偵查起訴。
    理  由
一、證據審查部分：
  (一)按被告以外之人於偵查中向檢察官所為之陳述，除顯有不可
    信之情況者外，得為證據，刑事訴訟法第159 條之1 定有明
    文。本件公訴意旨提出證人甲○○、己○○、乙○○、丁○○於偵查中經檢察官訊問時，依法具結後所為之陳述，依現
    有卷證，尚未見有何顯不可信之情況，應認有證據能力。
  (二)又被告以外之人於檢察事務官、司法警察官或司法警察調查
    中所為之陳述，與審判中不符時，其先前之陳述具有較可信
    之特別情況，且為證明犯罪事實存否所必要者，得為證據，
    刑事訴訟法第159 條之2 復已明定。證人甲○○、戊○○於
    警詢中所為之陳述，固為被告以外之人於審判外所為陳述，
    並據被告丙○○於本院審理時明示爭執其證據能力，然其中
    關於被告丙○○對2 人販賣甲基安非他命之次數，就證人甲○○部分既據明確陳稱為「至少有20餘次以上」（警卷第28
    頁），與其在偵查中及本院審理時就同一問題均以時間過久
    為由答稱不復記憶等語不符；證人戊○○部分於警詢中明確
    證稱「有10餘次以上」（警卷第35頁），亦與在本院審理時
    表示「忘記了，最少有買過2 次」等語有異，茲就其前後陳
    述未能一致之原因，既已明揭為時間久遠致記憶受影響所致
    ，其距案發時間較近之警詢中所為陳述受該變數之影響顯然
    較小，自有較可信之特別情況，依其情節，並均為證明犯罪
    事實存否所必要，應認上開2 人於警詢中就該部分所為陳述
    有證據能力。
  (三)被告以外之人（含證人、鑑定人、告訴人、被害人、共同被
    告等）於審判外之陳述雖不符刑事訴訟法第159 條之1 至之
    4 等4 條之規定，而經當事人於審判程序同意作為證據，法
    院審酌該言詞陳述或書面陳述作成時之情況，認為適當者，
    亦得為證據，刑事訴訟法第159 條之5 第1 項定有明文。其
    立法意旨在於傳聞證據未經當事人以反對詰問予以核實，原
    則上先予排除，惟若當事人已放棄反對詰問權，於審判程序
    中表明同意該等傳聞證據可作為證據；基於尊重當事人對傳
    聞證據之處分權，並充實證據資料以利真實發見，強化言詞
    辯論功能，使訴訟程序得以順暢進行，該等傳聞證據亦均具
    有證據能力。證人丁○○、高良興於警詢中就被告丙○○關
    於轉讓第二級毒品犯行部分所為陳述，除經被告及辯護人於
    本院審理時明示不爭執其證據能力，依其製作係警員在日常
    辦公所在之警局內依法詢問，詢畢並由受詢人審視記載內容
    後簽名以示與所述意旨相符，不當製作之可能性極低，應認
    為有證據能力。
  (四)卷附屏東縣衛生局煙毒及麻醉藥品類委託檢驗結果通知書及
    本院囑託高雄醫學大學附設中和紀念醫院就本件扣案物品所
    為鑑驗報告，其性質均為從事業務之技術人員於業務上就以
    代號標示防弊之採樣進行鑑定而製作之證明文書，按現有卷
    證復不能認其有顯不可信之情況，依刑事訴訟法第159 條之
    4 第2 款規定應認為有證據能力。
二、訊據被告丙○○於本院審理時，對其前揭連續轉讓第二級毒
    品甲基安非他命之犯罪事實均自白不諱，並經證人丁○○、
    高良興於警詢中陳述、證人丁○○於偵查中及本院審理時到
    庭證述在卷，復有其前揭時地為警查獲時，甫與高良興共同
    施用甲基安非他命以為轉讓行為使用，即附表五所示之吸食
    器1 組、玻璃球管1 支及吸管藥鏟1 支扣案可稽，該等器具
    經本院囑託高雄醫學大學附設中和紀念醫院以氣相層析質譜
    儀法（GC／MS）等科學方法鑑驗結果，確呈甲基安非他命陽
    性反應，另證人高良興於前開同一時地為警查獲經採尿送驗
    結果，亦呈甲基安非他命陽性反應，有屏東縣衛生局93年4
    月21日屏縣衛檢六字第930143號煙毒及麻醉藥品類委託檢驗
    結果通知書附卷可憑，是被告丙○○自白連續轉讓第二級毒
    品甲基安非他命，堪認與事實相符。
三、次就前揭被告丙○○連續販賣第二級毒品部分之犯罪事實，
    固據其在警詢、偵訊中及本院審理時均矢口否認，並以書狀
    辯稱略以：(一)前揭期間伊確有與丁○○、高良興等人一同施
    用甲基安非他命之行為，其方式有伊以自己購得者拿出供大
    家一起施用，亦有由丁○○等人拿出渠購得者供眾人共同為
    之；(二)本件雖經證人甲○○、己○○、戊○○、乙○○證稱
    曾向被告購買「甲基安非他命」，然其物既未經扣案，自不
    能認定是否確為甲基安非他命（本院卷第61頁、第62頁），
    並於警詢、偵查及本院審理時辯稱：伊平均每個月會向綽號
    「洪哥」之人購買甲基安非他命2 次，每次購買2,000 元至
    3,000 元，最多1 次是購買8,000 元甲基安非他命（警卷第
    7 頁）；伊曾與戊○○、乙○○一起施用過甲基安非他命，
    有沒有跟甲○○、己○○一起施用則忘記了，伊沒有把甲基
    安非他命毒品交付此4 人，該4 人亦未曾因毒品之事付錢給
    伊（本院卷第57頁反面）云云。惟前揭時地被告丙○○連續
    販賣第二級毒品之犯罪事實，除有扣案如附表三所示甲基安
    非他命晶體8 小包在卷可稽外，經查：
  (一)被告丙○○自88年間某日起，至89年8 月15日，即甲○○因
    另案犯強盜罪而入監執行之日為止，連續販賣第二級毒品甲
    基安非他命予甲○○如附表一編號(一)部分所示之犯罪事實，
    業據證人甲○○於偵查中經具結後證稱：「（有無跟丙○○
    買過甲基安非他命）有的」、「大概是自88年開始施用，我
    用到89年8 月入監服刑」、「我都是直接過去他弟弟開的卡
    拉ＯＫ兼撞球店找丙○○買的，1 包是1,000 元，我每次都
    只買1 包」、「（都是丙○○本人賣給你毒品的嗎？）是的
    」（94年度核退偵字第13號案卷第15頁），及其在警詢中證
    稱購買之次數至少有20餘次以上（警卷第28頁）。證人甲○○於本院審理時，就其在偵查中關於向被告購買甲基安非他
    命之陳述，雖改稱伊不知道算不算買，伊有拿錢給被告，請
    被告處理，嗣取得甲基安非他命則一起施用云云（本院卷第
    84頁），然姑不論證人甲○○既與被告丙○○為同村街坊，
    並為國中時即已結識之友伴，相識多年，復無仇隙，原無甘
    冒偽證罪責，於偵查中經具結後仍對被告具體指摘如上，其
    在本院審理時雖翻異前詞，時而改稱拿錢給被告係請其處理
    ，被告收得其交付之價金後，係外出找藥頭云云；時又陳稱
    伊到現場沒有事先約定，去到那邊被告就拿給伊施用等語（
    本院卷第85頁），說詞反覆，無從採信；嗣經本院質以如何
    得悉被告外出係為找尋藥頭時，卻又表示係因每次將錢交付
    被告並表示來意後，旋即離開現場，約2 、3 小時後再前往
    時，被告就會有東西云云（本院卷第86頁反面），衡情，以
    販賣毒品罪刑之重，一般為避免隨身攜帶過多毒品以防避查
    緝，原多有將毒品藏置隱密地點，嗣取得買方價金並確定數
    量後，方按雙方約定內容取而交付者，是其既未據告知，卻
    於本院審理時積極置詞為被告解脫，迴護之情，欲蓋彌彰。
  (二)次就被告丙○○按附表一編號(二)、(三)、(四)所示時間、內容，
    連續販賣第二級毒品甲基安非他命予己○○、戊○○、乙○○之犯罪事實，亦經證人己○○於偵查中證稱「有的，我曾
    跟他（丙○○）買過安非他命」、「大約是5 、6 次」、「
    我都是先與他電話聯絡，確定他在家我再去找他，是去他內
    獅村內獅巷的家裏找他買」、「每次都是1 小包，售價是1,
    000 元」等語；戊○○於本院審理時到庭證稱：「我有向被
    告購買毒品」、「1 包1 千元」、「如果他有就跟他買，他
    如果沒有就一起『合資』購買」、「我說的一起『合資』是
    我錢給他，但他還沒有東西給我，是後來才給我，這是『合
    資』的意思」、「沒有（和被告一起施用），我都是自己回
    家施用」（本院卷第87頁反面至第91頁）；證人乙○○於本
    院審理時到庭證稱：「有（向被告買）是買甲基安非他命」
    、「（去買過）20至30次」、「有買到的有15次」、「最多
    有買到3,000 元，最少買到500 元」、「（3,000 元）2 次
    」、「（500 元）5 次」、「（其餘是）1,000 元」、「（
    購買方法是）我打電話給被告」、「（約在）他弟弟阮智宏
    的店」、「是先拿錢給被告，等一段時間」、「（約等）半
    個小時」、「沒有（跟被告一起吸食過）」、「（被告拿回
    來的毒品，是有一部分給你，還是直接給你？）直接給我」
    （本院卷第92頁至第95頁反面），堪稱明確，並與被告丙○○所辯係時而由伊個人提供，時又由他人提供而均共同施用
    之情節迥異。
  (三)又辯護人雖以證人甲○○、己○○、戊○○、乙○○所證由
    被告丙○○售予之物均未據扣案，不能證明即為甲基安非他
    命云云，然姑不論前開證人等向被告丙○○要約購買甲基安
    非他命而據其以每小包1,000 元之高價交付者，經證人施用
    後，確有精神亢奮、不會想睡覺、藥效經過即感疲勞等一般
    施用甲基安非他命後所必然產生之身體反應外，茲以被告丙○○既自承與上開證人均為好友，並供稱每月2 次，每次購
    買2,000 元至3,000 元，最多甚至1 次達8,000 元數量之甲
    基安非他命如上，貨源充足，除前揭經查獲時當場扣得共計
    驗後淨重5.698 公克之甲基安非他命8 小包外，依其自承上
    開期間並有足供免費分予丁○○、高良興施用，甚或分與其
    他多名友人共同施用者，其成分經高良興施用後，並確經驗
    得尿液中含甲基安非他命陽性反應，有前引檢驗報告書附卷
    可憑。申言之，茲以被告丙○○既有足量之甲基安非他命可
    供他人免費使用，其對友人要求讓售，甚至願以每小包1,00
    0 元之高價相求，原已欠缺另覓其他成分、效果不明，僅施
    用後能產生與甲基安非他命所生短暫感覺相同之物予以誆騙
    ，甚至甘冒致自己生命、身體產生不能預期傷害之危險而親
    自與渠等一同施用該不明物質以為取信之動機。況依被告丙○○及辯護人所辯，其前揭期間與其他人等施用之毒品，除
    被告丙○○提供者外，尚有丁○○等人自其他管道購得者，
    另被告丙○○於本院審理時既自承對甲○○、己○○、戊○○、乙○○均有施用甲基安非他命之經驗已然知悉（本院卷
    第57頁反面）；戊○○、乙○○並均曾施用伊所購得之甲基
    安非他命（本院卷第216 頁正、反面），衡情，苟被告丙○○提供者果非甲基安非他命，其外形、氣味及感覺經當場或
    帶回施用對照比較結果，豈有能始終未遭眾人質疑識破而屢
    次誆騙得逞之理，是本件除有其他積極事證可為不同認定者
    外，公訴意旨以被告丙○○於前開期間售予各證人者均為甲
    基安非他命，堪信為真。
  (四)另被告丙○○於本院審理時雖執詞辯稱未曾因毒品而收受證
    人甲○○、己○○、戊○○、乙○○任何款項云云，遑論獲
    利，然其按附表一所示金額及內容販售甲基安非他命予上開
    4 人之犯罪事實既經論述如上，茲以政府對毒品非法交易向
    來查禁森嚴，重罰而不寬貸，凡此自為智慮健全之成年人所
    得知悉，而甲基安非他命價格昂貴，取得不易，其販賣者，
    苟非有利可圖，應無甘冒遭查緝法辦施以重刑之風險而平白
    無故將安非他命交付他人之理，是除有其他具體事證可為不
    同認定者外，被告丙○○前開販賣甲基安非他命予甲○○、
    己○○、戊○○、乙○○4 人，主觀上顯有從中賺取買賣價
    差牟利之意圖，亦堪認定。
  (五)綜上論述，被告丙○○於前揭時地連續販賣甲基安非他命予
    證人甲○○、己○○、戊○○、乙○○，並轉讓甲基安非他
    命予丁○○、高良興之犯行，均堪認定。本件被告犯罪事證
    已臻明確，應依法論科。
四、按甲基安非他命為毒品危害防制條例第2 條第2 項第2 款規
    定之第二級毒品，不得販賣、轉讓。核被告丙○○如附表一
    編號(一)至編號(四)共計50次販賣甲基安非他命之行為，均係犯
    毒品危害防制條例第4 條第2 項販賣第二級毒品罪；附表二
    編號(一)、(二)所示，共計5 次轉讓第二級毒品甲基安非他命之
    行為，係犯毒品危害防制條例第8 條第2 項轉讓第二級毒品
    罪。2 罪法定刑關於罰金之規定，依94年2 月2 日修正公布
    ，並於被告行為後自95年7 月1 日起施行之刑法第33條第5
    款規定：「罰金：新臺幣1,000 元以上，以百元計算之。」
    較諸修正前刑法第33條第5 款為「罰金：1 元以上。」之規
    定，並未較有利於被告，依刑法第2 條第1 項前段規定，應
    依行為時之法律即修正前刑法第33條第5 款之規定。其因販
    賣、轉讓而持有甲基安非他命，該持有之行為各為販賣、轉
    讓之行為所吸收，不另論罪。又：
  (一)第二級毒品MDMA、MDA 、安非他命及甲基安非他命等成分均
    屬安非他命類藥品，業經行政院衛生署75年7 月11日衛署藥
    字第597627號公告，為有效管理安非他命類藥品與其衍生物
    之鹽類及其製劑，重申公告禁止使用，而認均屬藥事法規之
    禁藥。前開被告丙○○轉讓甲基安非他命之犯行，故同時成
    立藥事法第83條第1 項之要件，依該條於93年4 月21日修正
    公布，同年月23日施行條文規定之法定刑，為7 年以下有期
    徒刑，得併科新臺幣5 百萬元以下罰金，較前開毒品危害防
    制條例第8 條第2 項之法定刑為6 月以上，5 年以下有期徒
    刑，得併科新臺幣70萬元以下罰金為重，然依被告丙○○上
    開轉讓毒品犯罪行為當時有效施行者，即前開期日修正前同
    條規定之法定刑為5 年以下有期徒刑，得併科新臺幣10萬元
    以下罰金，自無該條行為後法律規定適用之餘地。茲以毒品
    之範圍尚包括影響精神物質與其製品，而藥事之管理，亦非
    僅止於藥品之管理，毒品未必均係經公告列管之禁藥，禁藥
    亦非必均為毒品，毒品危害防制條例與藥事法二者，並無必
    然之特別法與普通法關係，茲毒品危害防制條例第8 條第2
    項之法定刑較諸被告行為時即修正前藥事法第83條第1 項為
    重，自應優先適用。又依現有卷證，既不能證明被告丙○○
    如附表二所示轉讓甲基安非他命之數量已逾10公克，尚無「
    轉讓持有毒品加重其刑之數量標準」第2 條加重規定之適用
    ，附此敘明。
  (二)被告丙○○所犯附表一編號(一)至編號(四)所示50次販賣第二級
    毒品罪，及其所犯附表二編號(一)、(二)所示5 次轉讓第二級毒
    品罪，各有犯罪時間緊接，手法相同，並觸犯同一罪名情事
    ，顯各係基於概括犯意反覆為之，有連續犯之關係，雖94年
    2 月2 日修正公布之刑法於被告前開犯行後，已自95年7 月
    1 日施行，修正後刑法刪除第56條關於連續犯之規定，雖非
    犯罪構成要件變更，但影響行為人刑罰法律效果，自屬法律
    變更，比較被告行為時即修正前刑法之規定，其多次犯行應
    論以1 罪而加重其刑至2 分之1 ；若適用修正後刪除連續犯
    規定之結果，所犯多次犯行應分別論以數罪，是修正後規定
    並未較有利於被告，依刑法第2 條第1 項規定，應適用行為
    時之法律即修正前刑法第56條連續犯之規定，分別論以連續
    販賣第二級毒品罪及連續轉讓第二級毒品罪，除販賣第二級
    毒品罪法定刑為無期徒刑部分外，餘均應加重其刑。
  (三)被告丙○○所犯連續販賣第二級毒品犯行，與連續轉讓第二
    級毒品犯行，其犯意各別，行為互殊，手法不同，所犯構成
    要件亦有異，應各自成罪，並依數罪規定，分論併罰之。
五、爰審酌被告丙○○之年齡、品行、智識能力、犯罪動機、手
    段、對於法益所生侵害之程度，其為63年5 月2 日出生、受
    有國中肄業教育程度、業工之人，有警詢等年籍資料在卷可
    參，本件犯罪時年近而立，於前開犯行前無因犯罪經法院判
    刑確定之紀錄，有臺灣高等法院被告前案紀錄表及臺灣屏東
    地方法院檢察署刑案資料查註紀錄表各1 份在卷可按，惟其
    身為排灣族原住民，不僅不知愛護族人朋友，為謀取不法利
    益，竟以毒品戕害族人同胞，及其犯罪持續之期間、次數，
    犯罪所得財物之數額，對於居住地方社會風氣及人民健康所
    生侵害之程度，與其犯罪經查獲迄今，除一概企圖以合資購
    買云云以掩飾前開販毒部分之惡行，避重就輕，猶據此自我
    標榜為坦承犯行以為矇混求輕，依現有卷證，尚無事證可認
    其犯後有何悔悟之意等一切情狀，量處如主文所示之刑。
六、本件被告丙○○犯罪時間在96年4 月24日以前，所犯毒品危
    害防制條例第8 條第2 項轉讓第二級毒品罪部分，並經諭知
    未逾1 年6 月之有期徒刑，合於減刑條件，爰依中華民國96
    年罪犯減刑條例第2 條第1 項第3 款之規定，就此部分減其
    刑期2 分之1 。又被告前揭行為時有效施行之修正前刑法第
    51條第5 款規定：「數罪併罰，分別宣告其罪之刑，依左列
    各款定其應執行者：…五、宣告多數有期徒刑者，於各刑中
    之最長期以上，各刑合併之刑期以下，定其刑期。但不得逾
    20年。」較諸其行為後於95年7 月1 日施行之94年2 月2 日
    修正公布同條款，即：「數罪併罰，分別宣告其罪之刑，依
    下列各款定其應執行：「…五、宣告多數有期徒刑者，於各
    刑中之最長期以上，各刑合併之刑期以下，定其刑期。但不
    得逾30年。」之規定，就本件各刑合併之數僅9 年2 月之情
    形，適用上未較不利於被告，依刑法第2 條第1 項前段，並
    適用行為時有效施行之修正前刑法第51條第5 款本文規定，
    定其應執行之刑，以資儆懲。
七、沒收部分：
  (一)被告丙○○如附表一所示販賣第二級毒品所得共計52,500元
    雖均未扣案，仍應依毒品危害防制條例第19條第1 項規定宣
    告沒收，並諭知如全部或一部不能沒收時，以其財產抵償之
    。
  (二)扣案如附表三所示共計驗後淨重5.698 公克之甲基安非他命
    8 小包為查獲之毒品，其包裝袋因盛裝毒品而為該成分所沾
    黏，無法析離，此觀卷附法務部調查局93年3 月19日調科壹
    字第09300113060 號函文意旨自明，應與所盛裝、沾黏之毒
    品併同處分，依毒品危害防制條例第18條第1 項前段，沒收
    銷燬之。
  (三)扣案如附表四所示置物盒及空夾鏈袋等物為被告丙○○所有
    ，業據其自承在卷，依其查獲當時呈現狀態，顯係供被告持
    有及預備供分裝以持有毒品犯罪使用之物，應依刑法第38條
    第1 項第2 款為沒收之諭知。
  (四)扣案如附表五所示吸食器、玻璃球管、吸管藥鏟各1 支為被
    告丙○○所有，因供其於查獲前與證人高良興分享施用甲基
    安非他命以為轉讓毒品犯行使用而為其成分所沾黏，依前引
    函文意旨顯亦不易析離，應與其所沾黏之成分併同處分，依
    毒品危害防制條例第18條第1 項前段宣告沒收銷燬之。
  (五)扣案剪刀1 把固據被告丙○○自承為其所有，然依現有卷證
    既不能證明與前揭犯行有何關聯，依其物之性質亦非違禁物
    或其他依法應沒收之物，爰不予宣告沒收。
據上論斷，應依刑事訴訟法第299 條第1 項前段，毒品危害防制
條例第4 條第2 項、第8 條第2 項、第18條第1 項前段、第19條
第1 項，刑法第2 條第1 項前段、第11條、94年2 月2 日修正公
布前刑法第56條、94年2 月2 日修正公布前刑法第51條第5 款、
刑法第38條第1 項第2 款，中華民國96年罪犯減刑條例第2 條第
1 項第3 款、第7 條、第11條，判決如主文。
本案經檢察官許英輝到庭執行職務
中    華    民    國    97    年    3     月    4     日
                  刑事第二庭  審判長  法  官  黃國永
                                      法  官  蘇碧珠
                                      法  官  陳松檀
以上正本證明與原本無異。
如不服本判決應於收受本判決送達後10日內向本院提出上訴書狀
，其未敘述上訴理由者，並得於提起上訴後10日內向本院補提理
由書狀（均須按他造當事人之人數附繕本）「切勿逕送上級法院
」
中    華    民    國    97    年    3     月    4     日
                                      書記官  林祥玉
附錄本件判決引用之法條：
毒品危害防制條例第4條
製造、運輸、販賣第一級毒品者，處死刑或無期徒刑；處無期徒
刑者，得併科新臺幣1 千萬元以下罰金。
製造、運輸、販賣第二級毒品者，處無期徒刑或7 年以上有期徒
刑，得併科新臺幣7 百萬元以下罰金。
製造、運輸、販賣第三級毒品者，處5 年以上有期徒刑，得併科
新臺幣5 百萬元以下罰金。製造、運輸、販賣第四級毒品者，處
3 年以上10年以下有期徒刑，得併科新臺幣3 百萬元以下罰金。
製造、運輸、販賣專供製造或施用毒品之器具者，處1 年以上7
年以下有期徒刑，得併科新臺幣1 百萬元以下罰金。
前五項之未遂犯罰之。
毒品危害防制條例第8條
轉讓第一級毒品者，處1 年以上7 年以下有期徒刑，得併科新臺
幣1 百萬元以下罰金。
轉讓第二級毒品者，處6 月以上5 年以下有期徒刑，得併科新臺
幣70萬元以下罰金。
轉讓第三級毒品者，處3 年以下有期徒刑，得併科新臺幣30萬元
以下罰金。
轉讓第四級毒品者，處1 年以下有期徒刑，得併科新臺幣10萬元
以下罰金。
前四項之未遂犯罰之。
轉讓毒品達一定數量者，加重其刑至二分之一，其標準由行政院
定之。
【附表一】（計價單位：新臺幣／元）
┌─┬───┬──────────────┬────────────┬────┐
│  │相對人│      時            間      │     販賣次數及數量     │ 所  得 │
├─┼───┼──────────────┼────────────┼────┤
│(一)│甲○○│88年間某日起至89年8 月15日間│20次                    │20,000元│
│  │      │                            │每次1 小包，每包1,000 元│        │
├─┼───┼──────────────┼────────────┼────┤
│(二)│己○○│89年間某日起至90年間某日止  │5 次                    │ 5,000元│
│  │      │                            │每次1 小包，每包1,000 元│        │
├─┼───┼──────────────┼────────────┼────┤
│(三)│戊○○│90年間某日至93年4 月10日上午│10次                    │11,000元│
│  │      │6 時30分許間                │1 小包9 次，2 小包1 次，│        │
│  │      │                            │每包1,000 元            │        │
├─┼───┼──────────────┼────────────┼────┤
│(四)│乙○○│92年2 月間至93年4 月10日上午│15次                    │16,500元│
│  │      │6 時30分許間                │3,000 元，2 次。        │        │
│  │      │                            │1,000 元，8 次。        │        │
│  │      │                            │  500 元，5 次。        │        │
├─┴───┴──────────────┴────────────┴────┤
│備註：就證人關於被告販賣毒品次數以區間方式為陳述而無精確數字者，均依有利被告│
│      事實認定之原則，即取其區間範圍最低數額為準。                          │
└──────────────────────────────────────┘
【附表二】
┌─┬───┬──────────────┬────────────┬────┐
│  │相對人│      時            間      │      地       點       │轉讓次數│
├─┼───┼──────────────┼────────────┼────┤
│(一)│丁○○│92年底某日至93年4 月10日上午│屏東縣獅子鄉一帶，最後一│2 次    │
│  │      │6時30 分許                  │次在枋寮鄉上址小木屋內  │        │
├─┼───┼──────────────┼────────────┼────┤
│(二)│高良興│93年2 月間某日至93年4 月10日│屏東縣獅子鄉一帶，最後一│3 次    │
│  │      │上午6 時30分許              │次在枋寮鄉上址小木屋內  │        │
├─┴───┴──────────────┴────────────┴────┤
│備註：就證人關於被告轉讓毒品次數以區間方式為陳述而無精確數字者，均依有利被告│
│      事實認定之原則，即取其區間範圍最低數額為準。                          │
└──────────────────────────────────────┘
【附表三】
┌──────┬──┬──────────┬──────────────────┐
│  名    稱  │數量│   檢  驗  結  果   │高雄醫學大學附設中和紀念醫院報告編號│
├──────┼──┼──────────┼──────────────────┤
│甲基安非他命│8包 │甲基安非他命【陽性】│    民國97年2 月8 日，編號9702-9    │
│（晶體）    │    │共計驗後淨重5.698 克│                                    │
└──────┴──┴──────────┴──────────────────┘
【附表四】
┌─┬────┬──┬──────────┬──────────────────┐
│  │ 名  稱 │數量│   檢  驗  結  果   │高雄醫學大學附設中和紀念醫院報告編號│
├─┼────┼──┼──────────┼──────────────────┤
│一│空夾鍊袋│1包 │甲基安非他命（陰性）│    民國97年2 月8 日，編號9702-6    │
│  │        │    │海洛因（陰性）      │                                    │
├─┼────┼──┼──────────┼──────────────────┤
│二│空夾鍊袋│1個 │甲基安非他命（陰性）│    民國97年2 月8 日，編號9702-7    │
│  │        │    │海洛因（陰性）      │                                    │
├─┼────┼──┼──────────┼──────────────────┤
│三│置物盒  │1個 │甲基安非他命（陰性）│    民國97年2 月8 日，編號9702-8    │
│  │        │    │海洛因（陰性）      │                                    │
└─┴────┴──┴──────────┴──────────────────┘
【附表五】
┌─┬────┬──┬──────────┬──────────────────┐
│  │ 名  稱 │數量│   檢  驗  結  果   │高雄醫學大學附設中和紀念醫院報告編號│
├─┼────┼──┼──────────┼──────────────────┤
│一│吸食器  │1組 │甲基安非他命【陽性】│    民國97年2 月8 日，編號9702-2    │
├─┼────┼──┼──────────┼──────────────────┤
│二│玻璃球管│1支 │甲基安非他命【陽性】│    民國97年2 月8 日，編號9702-3    │
├─┼────┼──┼──────────┼──────────────────┤
│三│吸管藥鏟│1支 │甲基安非他命【陽性】│    民國97年2 月8 日，編號9702-4    │
└─┴────┴──┴──────────┴──────────────────┘


司法院資訊處製作；財團法人民間司法改革基金會備份。
